臺灣士林地方法院刑事判決　　　　　　　110年度易字第332號
公　訴　人　臺灣士林地方檢察署檢察官
被　　　告　陳儉　



上列被告因妨害名譽案件，經檢察官提起公訴（110 年度偵字第
5418號），本院判決如下：
    主  文
陳儉犯公然侮辱罪，處罰金新臺幣肆仟元，如易服勞役，以新臺
幣壹仟元折算壹日。
    事  實
一、陳儉、田山盛國為私立好幫守居家長照機構（設臺北市○○
    區○○○路0 段000 號4 樓之2 ，下稱好幫守）之同事，陳
    儉於民國110 年1 月27日11時許，在好幫守辦公室內，與田
    山盛國發生口角，斯時好幫守之主任林玟葉、員工楊蕾、橋
    俊梅在場，陳儉竟基於公然侮辱之犯意，在上揭特定多數人
    可以共見聞之辦公室內，辱罵田山盛國稱「我第一次遇到這
    種男人，真的是賤」等語，足生損害於田山盛國之名譽，嗣
    田山盛國報警而查悉上情。
二、案經田山盛國訴由臺北市政府警察局士林分局報告臺灣士林
    地方檢察署檢察官偵查起訴。
    理  由
壹、程序方面：
    本判決所引用被告以外之人於審判外之陳述，雖屬傳聞證據
    ，然當事人於同意作為證據（見本院卷第27頁），本院審酌
    上開證據資料作成時之情況，尚無違法不當及證明力明顯過
    低之瑕疵，認為以之作為證據應屬適當，揆諸刑事訴訟法第
    159 條之5 第1 項規定，均有證據能力。又本判決其他引用
    資以認定事實所憑之非供述證據，並無證據證明係公務員違
    背法定程序所取得，依刑事訴訟法第158 條之4 反面解釋，
    亦有證據能力。
貳、實體方面：
一、上開犯罪事實，業據被告於本院審理中坦承不諱（見本院卷
    第26頁），核與證人即告訴人田山盛國於警詢、偵查中之證
    述情節大致相符，亦經證人林玟葉偵訊時證述明確（見臺灣
    士林地方檢察署110 年度偵字第5418號卷【下稱5418卷】第
    6 至8 、36至42頁），並有案發當日錄音譯文一份可稽（見
    5418卷第10至12頁），足認被告之任意性自白與事實相符，
    應堪採信。而「賤」在社會通念及口語意義上，含有輕侮、
    鄙視對方之意，則被告於前開時、地稱「我第一次遇到這種
    男人，真的是賤」等語，確屬輕蔑告訴人之人格、予以負面
    評價、使人難堪之用語，是上開言語已足使告訴人對於個人
    在社會上所保持之人格及地位，達貶損其評價之程度，至為
    明確。本件事證明確，被告犯行已堪認定，應予依法論科。
二、論罪科刑：
  ㈠核被告所為，係犯刑法309 條第1 項之公然侮辱罪。
  ㈡爰審酌被告遇事不思理性溝通、循正途解決爭執，不能妥善
    控制己身情緒，公然侮辱告訴人，實值非難，兼衡被告犯後
    坦承犯行之態度、然並未能與告訴人和解並賠償其損失之犯
    後態度，暨審酌被告之前科素行、自陳之智識程度、家庭生
    活經濟狀況等一切情狀（見本院卷第31頁審判筆錄、被告稅
    務電子閘門財產所得調件明細表，本院卷第41至47頁），量
    處如主文所示之刑，並諭知易服勞役之折算標準，以示懲儆
    。
據上論斷，應依刑事訴訟法第299 條第1 項前段，刑法第309 條
第1 項、第42條第3 項前段，刑法施行法第1 條之1 第1 項，判
決如主文。
本案經檢察官王啟旭提起公訴，檢察官馬凱蕙到庭執行職務。
中    華    民    國   110    年    9     月    17    日
                  刑事第五庭法  官  郭韶旻
以上正本證明與原本無異。
如不服本判決應於收受送達後20日內向本院提出上訴書狀，並應
敘述具體理由。其未敘述上訴理由者，應於上訴期間屆滿後20日
內向本院補提理由書( 均須按他造當事人之人數附繕本) 「切勿
逕送上級法院」。
因疫情而遲誤不變期間，得向法院聲請回復原狀。
                            書記官  詹禾翊
中    華    民    國   110    年    9     月    22    日
附錄本判決論罪法條：
中華民國刑法第309條
公然侮辱人者，處拘役或9 千元以下罰金。
以強暴犯前項之罪者，處1 年以下有期徒刑、拘役或1 萬5 千元
以下罰金。